【裁判字號】    97,裁,357
【裁判日期】    970110
【裁判案由】    稅捐稽徵法
【裁判全文】
最  高  行  政  法  院  裁  定
                                     97年度裁字第00357號
上  訴  人  學聯廣告事業有限公司
代  表  人  甲○○
訴訟代理人  黃忠  律師
被 上訴 人  財政部臺北市國稅局
代  表  人  凌忠嫄
上列當事人間稅捐稽徵法事件，上訴人對於中華民國96年5月24
日臺北高等行政法院95年度訴字第3275號判決，提起上訴，本院
裁定如下：
    主  文
上訴駁回。
上訴審訴訟費用由上訴人負擔。
    理  由
一、按對於高等行政法院判決之上訴，非以其違背法令為理由，
    不得為之，行政訴訟法第242條定有明文。依同法第243條第
    1項規定，判決不適用法規或適用不當者，為違背法令；而
    判決有同條第2項所列各款情形之一者，為當然違背法令。
    是當事人對於高等行政法院判決上訴，如依行政訴訟法第24
    3條第1項規定，以高等行政法院判決有不適用法規或適用不
    當為理由時，其上訴狀或理由書應有具體之指摘，並揭示該
    法規之條項或其內容；若係成文法以外之法則，應揭示該法
    則之旨趣；倘為司法院解釋或本院之判例，則應揭示該判解
    之字號或其內容。如以行政訴訟法第243條第2項所列各款情
    形為理由時，其上訴狀或理由書，應揭示合於該條項各款之
    事實。上訴狀或理由書如未依此項方法表明，或其所表明者
    與上開法條規定不合時，即難認為已對高等行政法院判決之
    違背法令有具體之指摘，其上訴自難認為合法。
二、本件上訴人對於高等行政法院判決上訴，雖以原判決有不適
    用最高法院81年度民刑事庭會議決議、財政部67年1月25日
    台財稅第30525號、79年10月27日台財稅第000000000號、80
    年2月21日台財稅第000000000號等函釋，亦違背公司法第83
    、87、93、325、328、331、335、336、338、339、352、35
    4及355條等規定之違法為由。惟核其上訴狀所載內容，係重
    述其在原審業經主張而為原判決摒棄不採之陳詞，並執其個
    人主觀歧異之法律見解，就原審所為論斷，泛言其不適用法
    令及違背法令，而非具體表明合於不適用法規、適用法規不
    當、或行政訴訟法第243條第2項所列各款之事實，難認對原
    判決之如何違背法令已有具體之指摘，依首揭規定及說明，
    應認其上訴為不合法，應予駁回。至於上訴人所引上開財政
    部函釋、最高法院81年度民刑事庭會議決議、公司法等規定
    ，尚與本件清算並未合法實質終結之情形不同，併此敘明。
據上論結，本件上訴為不合法，依行政訴訟法第249條第1項前段
、第104條、民事訴訟法第95條、第78條，裁定如主文。
中    華    民    國    97    年    1     月    10    日
                    最高行政法院第三庭
                        審判長法官  黃  璽  君
                              法官  林  茂  權
                              法官  鄭  忠  仁
                              法官  黃  本  仁
                              法官  吳  東  都
以  上  正  本  證  明  與  原  本  無  異
中    華    民    國    97    年    1     月    11    日
                              書記官  王  福  瀛


司法院資訊處製作；財團法人民間司法改革基金會備份。
